臺灣新北地方法院板橋簡易庭民事簡易判決
110年度板簡字第1715號
原      告  吳麗禎  

訴訟代理人  盧思穎  
被      告  施瑞煌  

上列當事人間請求侵權行為損害賠償事件，原告提起刑事附帶民
事訴訟，經本院刑事庭於中華民國110年3月31日以109年度審交
重附民字第29號裁定移送前來，於中華民國111年2月22日言詞辯
論終結，本院判決如下：
    主  文
被告應給付原告新臺幣柒佰零伍萬玖仟肆佰肆拾伍元，及自民國
一百零九年十二月八日起至清償日止，按年息百分之五計算之利
息。
原告其餘之訴駁回。
訴訟費用由被告負擔百分之八十八，餘由原告負擔。
本判決原告勝訴部分得假執行。但被告以新臺幣柒佰零伍萬玖仟
肆佰肆拾伍拾元為原告預供擔保，得免為假執行。
原告其餘假執行之聲請駁回。
    事  實  及  理  由
一、本件被告受合法通知，未於言詞辯論期日到場，核無民事訴
    訟法第386條所列各款情形，爰依原告之聲請，由其一造辯
    論而為判決，合先敘明。
二、原告主張：被告於民國109年4月12日20時許，駕駛車牌號碼
    000-00號營業小客車（下稱本案小客車），沿新北市板橋區
    板新路（下稱板新路）往新北市板橋區中山路（下稱中山路
    ）方向內側車道行駛，行經板新路14號前，本應注意汽車行
    駛時應注意車前狀況，並隨時採取必要之安全措施，且應注
    意汽車行駛至交岔路口，其行進應遵守燈光號誌，遇閃光黃
    燈時車輛應減速接近，注意安全，小心通過，而依當時天候
    晴、夜間有照明、所行經之柏油路面乾燥無缺陷、無障礙物
    、視距良好、路口閃光號誌運作正常，並無不能注意之情事
    ，竟疏未注意車前狀況，遇該處閃光黃燈亦未減速接近即貿
    然前行，適原告自板新路往中山路方向右側路邊，沿該處行
    人穿越道旁之道路步行穿越板新路時，被告所駕駛本案小客
    車撞擊原告，致原告當場跌倒在地，受有損傷後之蜘蛛網
    膜下出血、損傷後之硬腦膜下出血（頭部外傷併顱內出血）
    、恥骨閉鎖性骨折、多數肋骨閉鎖性骨折、胸椎及腰椎骨折
    等傷害(下稱系爭傷害)，經送醫療財團法人徐元智先生醫藥
    基金會亞東紀念醫院（下稱亞東醫院）治療後，上開損傷所
    導致之肢體無力、硬腦膜下出血及蜘蛛網膜下出血均已達身
    體或健康重大難治之重傷害程度。原告因被告之過失致系爭
    傷害等情，受有損害如列所示：　
     (一)看護費用新臺幣(下同)6,509,445元:已支出209,445元
         ，未來預計支出6,300,000元，以每月35,000元計算，
         共計15年(計算式:35,000元×12月×15年)。
     (二)工作損失1,000,000元:原告受傷前擔任新光保險業務
         員，平均每年約有20萬元之業績獎金，5年之損失合
         計100萬元。
     (三)就診交通費用450,000元:後續須每2個月至亞東醫院
         回診一次，一次救護車費用為5,000元計算，共計15年
         (計算式:5,000元×6次×15年)。
     (四)精神慰撫金100,000元。
    為此，爰依民法侵權行為損害賠償規定，請求被告給付8,05
    9,445元，及自起訴狀繕本送達翌日起至清償日止，按年息5
    %計算之利息
三、按因故意或過失，不法侵害他人之權利者，負損害賠償責任
    ；不法侵害他人之身體或健康者，對於被害人因此喪失或減
    少勞動能力或增加生活上之需要時，應負損害賠償責任；不
    法侵害他人之身體、健康、名譽、自由、信用、隱私、貞操
    ，或不法侵害其他人格法益而情節重大者，被害人雖非財產
    上之損害，亦得請求賠償相當之金額，民法第184條第1項前
    段、第193條第1項及第195條第1項前段分別定有明文。本件
    被告因過失傷害行為，經臺灣新北地方檢察署以109年度偵
    字第28299號經檢察官提起公訴後由本院刑事庭以109年度審
    交易字第1175號刑事判決判處有期徒刑4月，如易科罰金，
    以1,000元折算1日，嗣經檢察官上訴，臺灣高等法院以110
    年度交上易字第201號刑事判決撤銷原判決，改判處有期徒
    刑5月，如易科罰金，以1,000元折算1日確定在案，有本院
    依職權調取上開刑事卷宗及判決核閱屬實，被告經合法通知
    ，既未到庭，復未提出書狀作何聲明或陳述以供本院審酌，
    則原告主張被告應負侵權行為損害賠償責任，自屬有據。茲
    就原告請求之金額審酌如下：
(一)已支出之看護費用及餘命所需之看護費合計6,509,445元及
    已支出及餘命所需之就診交通費用450,000元部分：原告主
    張因傷需長期在安養中心養護及搭乘救護車至醫院回診一節
    ，業據提出醫療費用收據、車資收據及長照中心收據等件為
    證，被告並未到庭爭執，經本院調查之結果，此部分費用堪
    認為真實，應予准許。
(二)工作損失1,000,000元部分:按侵權行為損害賠償之債，須損
    害之發生與加害人之故意或過失加害行為間有相當因果關係
    ，始能成立。所謂相當因果關係，係以行為人之行為所造成
    之客觀存在事實，依經驗法則，可認通常均可能發生同樣損
    害之結果而言；如有此同一條件存在，通常不必皆發生此損
    害之結果，則該條件與結果並不相當，即無相當因果關係；
    不能僅以行為人就其行為有故意過失，自認該行為與損害間
    有相當因果關係（最高法院90年度台上字第772號判決意旨
    參照）。經查：原告主張之工作性質為保險招攬，則有招攬
    成功始有收入則原告之收入多寡，乃係機會利得，與其招攬
    業務多寡有關，而與其勞動能力增減無關，原告復未舉證以
    證明：若無本件車禍之發生，通常可有上開收入（即損失與
    車禍間具有相當因果關係），是原告主張因受傷而受有工作
    損失1,000,000元，即屬無據。
(三)精神慰撫金100,000元部分：按民法第195條所謂相當之金額
    ，應斟酌加害人與被害人雙方之身分、資力與加害程度，及
    其他各種情形核定之；慰撫金是否相當，應以加害行為之加
    害程度及被害人所受痛苦，斟酌加害人及被害人之身分、經
    濟地位等各種情形定之。最高法院47年台上字第1221號、51
    年台上字第223號判例可資參照。經查：被告前開過失行為
    ，致原告受有損傷後之蜘蛛網膜下出血、損傷後之硬腦膜下
    出血（頭部外傷併顱內出血）、恥骨閉鎖性骨折、多數肋骨
    閉鎖性骨折、胸椎及腰椎骨折等傷害，此當造成原告精神上
    受有相當程度之傷害，則原告依民法第195條第1項規定請求
    精神慰撫金，洵屬有據。至其數額，爰審酌原告之學歷為國
    中畢業、受傷前擔任保險業務員、月收約2萬元、名下有14
    筆投資、土地、房屋各1筆，109年度所得26萬餘元；被告之
    學歷為國中畢業，109年度所得為1萬餘元，名下有計程車1
    部，已據原告陳明在卷，並有本院依職權調取兩造稅務電子
    閘門財產所得調件明細及個人基本資料查詢結果附卷可佐，
    兼衡原告因此事件所受之損害、痛苦程度及被告已受有刑事
    制裁，然迄未與原告達成和解等一切情狀，認原告所請求之
    非財產上損害100,000元核屬適當，應予准許。
(四)綜上，原告得請求被告賠償之金額，合計為7,059,445元(計
    算式：6,509,445元＋450,000元＋100,000＝7,059,445元）
    。
四、從而，原告本於侵權行為損害賠償之法律關係，請求被告給
    付8,059,445元及自起訴狀繕本送達翌日起至清償日止，按
    年息5%計算之利息，於上開7,059,445元及自109年12月8日
    起至清償日止，按年息5％計算之利息，為有理由，應予准
    許，逾此部分之請求，為無理由，應予駁回。
五、本件係就民事訴訟法第427條第1項至第4項訴訟適用簡易程
    序所為之判決，就被告敗訴部分，爰依職權宣告假執行及被
    告得供相當擔保金額而免為假執行。至原告敗訴部分，其假
    執行之聲請即失所附麗，應併予駁回。
中　　華　　民　　國　　111 　年　　3 　　月　　15　　日
                  臺灣新北地方法院板橋簡易庭
                      法  官  李昭融
以上正本係照原本作成。
如不服本判決，應於送達後20日內，向本庭（新北市○○區○○
路○段00巷0號）提出上訴狀並表明上訴理由，如於本判決宣示
後送達前提起上訴者，應於判決送達後20日內補提上訴理由書（
須附繕本）。如委任律師提起上訴者，應一併繳納上訴審裁判費
。
中　　華　　民　　國　　111 　年　　3 　　月　　15　　日
                      書記官  王昱平